最高法院刑事判決　　　　　　　　　　　　　　　九十三年度台上字第五五○六號
　　上 訴 人　甲○○
右上訴人因偽造有價證券案件，不服台灣高等法院中華民國九十三年八月十一日第二
審判決（九十三年度上訴字第一三九八號，起訴案號：台灣桃園地方法院檢察署九十
一年度偵字第七八○七、一○○九八、一四六七一號），提起上訴，本院判決如左：
    主  文
上訴駁回。
    理  由
按刑事訴訟法第三百七十七條規定，上訴於第三審法院，非以判決違背法令為理由，
不得為之。是提起第三審上訴，應以原判決違背法令為理由，係屬法定要件。如果上
訴理由狀並未依據卷內訴訟資料，具體指摘原判決不適用何種法則或如何適用不當，
或所指摘原判決違法情事，顯與法律規定得為第三審上訴理由之違法情形，不相適合
時，均應認其上訴為違背法律上之程式，予以駁回。本件原判決撤銷第一審關於變造
有價證券部分不當之科刑判決，改判仍依牽連犯關係，從一重論處上訴人甲○○共同
意圖供行使之用，而變造有價證券罪刑，已詳認定犯罪事實之依據及憑以認定之理
由，並對其否認犯罪之辯詞，如何不足採信，亦已依據卷內資料予以指駁及說明，從
形式上觀察，原判決並無違背法令情形。上訴意旨謂：原判決認上訴人與被害人黃世
杰約定雙方各負擔一半債務，但無何證據足資證明有該約定存在，設使二人各負一半
債務，為何一個是二百四十七萬三千六百元 (新台幣，下同），另一個是二百七十六
萬二千八百七十五元？黃世杰主張上訴人向其借款二百四十七萬三千六百元，其何以
簽發面額計二百七十六萬二千八百七十五元之本票六張交付上訴人？而黃世杰一再宣
稱系爭債務已由其代償，故向上訴人求償，惟苟若如此，應是上訴人簽發本票交付，
豈會反由黃世杰簽發本票交給上訴人，可見黃世杰之指訴矛盾而有瑕疵，原判決僅憑
黃世杰片面指訴之詞，遽予論處上訴人罪刑，顯有未洽等語，係就原審已詳為調查論
斷與說明之事項，再事爭執，殊非適法之第三審上訴理由。又黃世杰之指訴，何以得
採為上訴人之犯罪證據，上訴人之辯解，何以不足採信，原判決理由甲、二已分別詳
其調查審認之結果，難謂有違經驗法則及理由不備之違法。此外，上訴人徒憑己意
，對原審職權之適法行使及原判決理由已說明之事項，任意爭辯，顯與法定上訴第三
審之形式要件不符，其變造有價證券部分之上訴違背法律上之程式，應予駁回。又裁
判上一罪案件之一部分，得提起第三審上訴者，其不得上訴第三審部分，依審判不可
分原則，第三審法院亦應併予審判，但以得上訴部分其上訴合法為前提。上訴人牽連
所犯刑法第二百十四條使公務員登載不實罪，核屬刑事訴訟法第三百七十六條第一款
之案件，依該條之規定，既經第二審判決，不得上訴於第三審法院，牽連之重罪變造
有價證券部分，其上訴既不合法，無從為實體上之判決，輕罪使公務員登載不實部分
，無從適用審判不可分之原則，併為實體上審判，亦應從程序上併予駁回。
據上論結，應依刑事訴訟法第三百九十五條前段，判決如主文。
中　　　華　　　民　　　國　　九十三　　年　　　十　　　月　　二十一　　日
                              最高法院刑事第五庭
                                  審判長法官  謝　家　鶴
                                        法官  洪　文　章
                                        法官  花　滿　堂
                                        法官  陳　世　淙
                                        法官  洪　佳　濱
      右正本證明與原本無異
                                              書  記  官
中　　　華　　　民　　　國　　九十三　　年　　 十一 　　月　　　三　　　日
                                                                        Ｑ
